臺灣臺中地方法院民事判決
111年度中簡字第2456號
原      告  台新國際商業銀行股份有限公司

法定代理人  尚瑞強  
訴訟代理人  鄭莉玲  
            周依靜  
被      告  詹福永  

上列當事人間返還借款事件，本院於民國111年11月23日言詞辯
論終結，判決如下：
     主      文
被告應給付原告新臺幣297,905元，及自民國95年12月19日起至
民國104年8月31日止，按年息百分之20計算之利息，暨自民國10
4年9月1日起至清償日止，按年息百分之15計算之利息。
被告應給付原告新臺幣115,779元，及自民國96年1月27日起至清
償日止，按年息百分之14.9計算之利息。　　　　
訴訟費用新臺幣4,520元由被告負擔。
本判決得假執行。
    事實及理由
一、原告主張：
  ㈠被告於民國92年9月17日向原告申請現金卡（帳號：00000000
    00000000），依約定書第1條之約定，被告得以金融卡提款
    或轉帳方式動撥貸款額度之現金，惟依約定書第5條之約定
    ，被告應於每月之繳款截止日依約繳納每月應還之金額，詎
    被告自發卡日起至95年12月18日止，消費記帳尚餘新臺幣（
    下同）297,905元未按期給付，依約定書第2條約定，利息之
    計算依年息百分之18.25按日計息，且如被告未按時繳款，
    依約定書第8條約定，原告得自應付還本日或付息日之翌日
    起至清償日止，改依年利率百分之20計算利息。另因銀行法
    第47條之1修正，自104年9月1日起利率以年息百分之15計算
    ，被告依約定書第9條約定，已喪失期限利益，應即清償所
    有未償還之款項。　　　
　㈡另被告於94年2月18日向原告申請信用卡（卡號000000000000
    0000）使用，核撥額度為15萬元，依約被告得於特約商店記
    帳消費，但應付帳款應於繳款截止日前向原告清償或以循環
    信用方式繳付最低應繳金額，利息依年息百分之14.9計算。
    詎被告自發卡日起至96年1月26日止，記帳消費尚餘115,779
    元未按期給付，依台新銀行易貸金貸款應行注意事項第1條
    約定，被告已喪失期限利益，應即清償所有未償還之全部款
    項，爰依現金卡、信用卡使用契約之法律關係提起本訴等語
    ，並聲明：如主文第1項、第2項所示。　　
二、被告則以：伊不知道欠銀行甚麼錢，已經很久伊已忘記，且
    利息太重，伊名下無財產等語，資為抗辯。
三、得心證之理由：
　  按稱消費借貸者，謂當事人一方移轉金錢或其他代替物之所
    有權於他方，而約定他方以種類、品質、數量相同之物返還
    之契約；借用人應於約定期限內，返還與借用物種類、品質
    、數量相同之物，民法第474條第1項、第478條前段分別定
    有明文。查原告主張之上開事實，業據提出與其所述相符之
    現金卡申請書及約定條款、帳務明細、易貸金申請書及應行
    注意事項、戶籍謄本等件為證，堪認原告主張之事實為真正
    。被告雖以前揭情詞置辯，惟有無資力償還，乃係執行之問
    題，不得據為不負履行義務之抗辯，最高法院19年上字第17
    33號民事裁判意旨可資參照，是被告所辯尚非可採。從而，
    原告依現金卡契約及消費借貸之法律關係請求被告給付如主
    文第1、2項所示之本金及利息，為有理由，應予准許。
四、本件係就民事訴訟法第427條第1項訴訟適用簡易程序為被告
    敗訴之判決，爰依民事訴訟法第389條第1項第3款規定，依
    職權宣告假執行。
五、訴訟費用負擔之依據：民事訴訟法第78條。
中    華    民    國    111    年    11    月   30    日
                  臺灣臺中地方法院臺中簡易庭
                              法  官  楊嵎琇
以上正本係照原本作成。
如不服本判決，應於送達後20日內，向本院提出上訴狀並表明上
訴理由，如於本判決宣示後送達前提起上訴者，應於判決送達後
20日內補提上訴理由書（須附繕本），如委任律師提起上訴者，
應一併繳納上訴審裁判費。
中　　華　　民　　國　　111 　年　　11　　月　　30　　日
                             書記官  許千士